【裁判字號】    96,重訴,308
【裁判日期】    980317
【裁判案由】    返還土地
【裁判全文】
臺灣板橋地方法院民事判決             96年度重訴字第308號
原      告  財團法人臺灣省臺北縣大觀書社
法定代理人  甲○○
訴訟代理人  羅翠慧律師
複代理人    林奕秀律師
            李姝律師
被      告  乙○○
訴訟代理人  藺超群律師
複代理人    楊延壽律師
被      告  丙○○
訴訟代理人  丁○○
            陳雅珍律師
複代理人    廖忠信律師
上列當事人間請求返還土地等事件，經本院於民國98年2 月24日
言詞辯論終結，判決如下：
    主  文
被告乙○○應將坐落臺北縣板橋市○○段17-1、16-5地號土地上
如附圖(一)所示Ｂ1 、Ｂ2 部分面積各為415. 87 平方公尺、147.
78平方公尺之地上建物（門牌臺北縣板橋市○○○ 街124 巷59號
）拆除，將該部份土地返還原告。
被告乙○○應給付原告新台幣柒拾伍萬伍仟貳佰玖拾壹元及自民
國96年7 月25日起至清償日止，按週年利率5%計算之利息。
被告乙○○應自96年7 月18日起至返還上開第1 項所示土地之日
止，按月給付原告新台幣壹萬貳仟伍佰捌拾捌元。
被告乙○○應將坐落臺北縣板橋市○○段808-2 、14-3地號土地
如附圖(一)所示Ｈ1 、Ｈ2 部分面積各為637.08平方公尺、7.74平
方公尺之地上建物（門牌臺北縣板橋市○○○ 街124 巷59之7 號
）拆除，將該部份土地返還原告。
被告乙○○應給付原告新台幣捌拾陸萬肆仟伍佰零玖元及自民國
96年7 月25日起至清償日止，按週年利率5%計算之利息。
被告乙○○應自96年7 月18日起至返還上開第4 項所示土地之日
止，按月給付原告新台幣壹萬肆仟肆佰零壹元。
被告乙○○應將坐落臺北縣板橋市○○段808-2 地號土地如附圖
(一)所示Ｉ1 部分面積為519.45平方公尺之地上建物（門牌臺北縣
板橋市○○○ 街124 巷59之8 號）拆除，將該部份土地返還原告
。
被告乙○○應給付原告新台幣陸拾玖萬陸仟零陸拾參元及自民國
96年7 月25日起至清償日止，按週年利率5%計算之利息。
被告乙○○應自96年7 月18日起至返還上開第7 項所示土地之日
止，按月給付原告新台幣壹萬壹仟陸佰零壹元。
被告丙○○應將坐落臺北縣板橋市○○段16-5地號土地上如附圖
(二)所示Ｃ1 部分，面積375.04平方公尺之地上建物（門牌臺北縣
板橋市○○○ 街124 巷59之1 號）拆除，將該部份土地返還原告
。
被告丙○○應給付原告新台幣伍拾萬貳仟伍佰伍拾肆元及自民國
96年7 月25日起至清償日止，按週年利率5%計算之利息。
被告丙○○應自96年7 月18日起至返還上開第10項所示土地之日
止，按月給付原告新台幣捌仟佰柒拾陸元。
原告其餘之訴駁回。
訴訟費用由被告乙○○負擔60% ，被告丙○○負擔15% ，其餘由
原告負擔。
本判決第1 、4 、7 、2 、5 、8 項於原告分別以新台幣壹佰零
壹萬元、壹佰壹拾陸萬元、壹佰萬元、貳拾陸萬元、貳拾玖萬元
、貳拾肆萬元供擔保後，得為假執行。但被告乙○○如於假執行
程序實施前，分別以新台幣參佰零貳萬壹仟壹佰陸拾肆元、參佰
肆拾伍萬陸仟貳佰拾伍元、貳佰柒拾捌萬肆仟貳佰伍拾貳元、
柒拾伍萬伍仟貳佰玖拾壹元、捌拾陸萬肆仟伍佰零玖元、陸拾玖
萬陸仟零陸拾參元為原告預供擔保，得免為假執行。
本判決第10、11項於原告分別以新台幣陸拾捌萬元、壹拾柒萬元
供擔保後，得為假執行。但被告丙○○如於假執行程序實施前，
分別以新台幣貳佰零壹萬貳佰壹拾肆元、伍拾萬貳仟伍佰伍拾肆
元為原告預供擔保，得免為假執行。
原告其餘假執行之聲請駁回。
    事實及理由
壹、程序方面：
一、按訴狀送達後，原告不得將原訴變更或追加他訴，但擴張或
    減縮應受判決事項之聲明者，不在此限，民事訴訟法第255
    條第1 項第3 款定有明文。
二、原告起訴原聲明請求被告丙○○應將坐落臺北縣板橋市○
    ○段16-5地號土地上，面積564 平方公尺之地上建物（即門
    牌臺北縣板橋市○○○ 街124 巷59之1 號）拆除並返回該土
    地予原告、應給付原告新台幣（下同）151 萬1520元及自
    起訴狀繕本送達被告之翌日起至清償日止，按週年利率5%計
    算之利息、自民國96年7 月18日起至返還上開土地之日止
    ，按月給付原告2 萬5192元。嗣於民國98年2 月5 日以書狀
    更正減縮上開部分聲明為面積375.04平方公尺、上開部
    分一次給付本金聲明為100 萬5107元、上開部分按月給付
    金額聲明為1 萬6752元。又原告起訴原請求對被告2 人全部
    之聲明，均請准予宣告假執行，嗣於98年2 月24日最後言詞
    辯論期日，減縮假執行之請求範圍為對被告2 人拆屋還地
    之聲明、一次給付之金額聲明部分。核原告所為上開聲明
    之變更，均屬減縮應受判決事項之聲明，合於首開法條規定
    ，應予准許，合先敘明。
貳、實體方面：
一、原告主張：
（一）坐落臺北縣板橋市○○段17-1地號、16-5地號、808-2 地
      號、14-3地號土地（以系稱系爭土地），均係原告所有。
（二）原告與被告乙○○就上開17-1地號、16-5地號等土地，原
      定有租賃契約，租期自86年1月1日起至88年12月31日止，
      租期屆滿前，原告發覺乙○○違反租約第5 條、第7 條之
      約定，擅自於土地上搭蓋建物，並轉租他人牟利，原告因
      此不願續租，旋於89年1 月31日、2 月25日函知乙○○反
      對續租，而予止約並請其拆屋還地。迄今乙○○仍無權占
      有如附圖(一)所示Ｂ1 、Ｂ2 部分，面積分別為415.87平方
      公尺、14 7.78 平方公尺，並建有門牌臺北縣板橋市○○
      ○ 街124 巷59號之建物。
（三）上開808-2 地號土地，原為原告所有之水利地，未曾出租
      被告，其間因土地流失，浮覆後於90年間回復登記為原告
      所有，嗣被告乙○○無權占有該土地如附圖(一)所示Ｈ1 、
      Ｉ1 部分，另亦無權占有原告所有上開14-3地號土地如附
      圖(一)所示Ｈ2 部分，面積分別為637.08平方公尺、519.45
      平方公尺、7.74平方公尺，並建有門牌臺北縣板橋市○○
      ○ 街124 巷59之7 、8號之建物。
（四）另被告丙○○無權占有原告所有上開16-5地號土地如附圖
      (二)所示Ｃ1 部分，面積為375.04平方公尺，並建有門牌臺
      北縣板橋市○○○ 街124 巷59之1號之建物。
（五）爰依民法第767 條規定，請求被告2 人拆除該地上物及返
      還土地。又被告均無法律上原因占有系爭土地並受有利益
      ，致原告受有無法利用系爭土地之損害，原告另依民法第
      179 條之規定，請求被告返還相當於使用系爭土地所應支
      付租金之金額予原告。系爭土地自91年起至96年間之申報
      地價為每平方公尺5360元，自91年7 月18日起至96年7 月
      17日止，被告乙○○5 年不當得利金額為463 萬826 元；
      被告丙○○5 年不當得利金額為100 萬5107元。又自96年
      7 月18日起，被告乙○○每月不當得利金額為7 萬7180元
      ；被告丙○○每月不當得利金額為1萬6752元等語。
（六）聲明：
      被告乙○○應將坐落臺北縣板橋市○○段17-1、16-5、
        地號土地上如附圖(一)所示Ｂ1 、Ｂ2 部分面積各為415.
        87平方公尺、147.78平方公尺之地上建物（門牌臺北縣
        板橋市○○○ 街124 巷59號）拆除，將該部份土地返還
        原告。同時應給付原告151 萬582 元及自起訴狀繕本送
        達翌日起至清償日止，按週年利率5%計算之利息，暨自
        96年7 月18日起至返還上開土地之日止，按月給付原告
        2 萬5176元。
      被告乙○○應將坐落臺北縣板橋市○○段808-2 、14-3
        地號土地如附圖(一)所示Ｈ1 、Ｈ2 部分面積各為637.08
        平方公尺、7.74平方公尺之地上建物（門牌臺北縣板橋
        市○○○ 街124 巷59之7 號）拆除，將該部份土地返還
        原告。同時應給付原告172 萬8118元及自起訴狀繕本送
        達翌日起至清償日止，按週年利率5%計算之利息，暨自
        96年7 月18日起至返還上開土地之日止，按月給付原告
        2 萬8802元。
      被告乙○○應將坐落臺北縣板橋市○○段808-2 地號土
        地如附圖(一)所示Ｉ1 部分面積為519.45平方公尺之地上
        建物（門牌臺北縣板橋市○○○ 街124 巷59之8 號）拆
        除，將該部份土地返還原告。同時應給付原告139 萬21
        26元及自起訴狀繕本送達翌日起至清償日止，按週年利
        率5%計算之利息，暨自96年7 月18日起至返還上開土地
        之日止，按月給付原告2 萬3202元。
      被告丙○○應將坐落臺北縣板橋市○○段16-5地號土地
        上如附圖(二)所示Ｃ1 部分，面積375.04平方公尺之地上
        建物（門牌臺北縣板橋市○○○ 街124 巷59之1 號）拆
        除，將該部份土地返還原告。同時應給付原告100 萬51
        07元及自起訴狀繕本送達翌日起至清償日止，按週年利
        率5%計算之利息，暨自96年7 月18日起至返還上開土地
        之日止，按月給付原告1 萬6752元。
      上開除按月給付金額之聲明外，原告願供擔保請准宣告
        假執行。
二、被告部分：
（一）被告乙○○不爭執原告係系爭土地之所有權人，及其占有
      土地搭蓋地上建物之事實，惟以：
      本件兩造自51年起，迄88年間仍有租賃關係之存在，嗣
        雖於88年12月31日期限屆滿後，即未再續訂書面租約，
        惟民法第451 條之規定「租賃期限屆滿後，承租人仍為
        租賃物之使用收益，而出租人不即為反對之意思者，視
        為以不定期限繼續契約」，本件原告未於其所謂租賃契
        約屆滿之88年間，為反對之意思表示，遲至96年間始起
        訴主張，顯有前開條項之適用，兩造間應有不定期租賃
        之契約關係，原告遽然請求拆屋還地，於法應有未合。
      其未收受原告之89年1 月31日函，原告反對續租意思表
        示既未到達被告，自無反對意思之可言，況查系爭函件
        縱有發出，然距原租賃契約屆滿之日，業已一月，是否
        得謂原告業已「即」為反對之意思表示，仍非無疑。
      至於原告89年2 月25日存證信函，其上係蓋用里長柯仁
        壽之職章，然柯仁壽非被告之同居人或受僱人，縱有代
        收之事實，應非合法。退步以言，系爭函件縱有發出，
        然距原租賃契約屆滿之日，業已近2 月，是否得謂原告
        業已「即」為反對之意思表示，仍非無疑。
      上開原告寄發之信函，指被告違反契約第5 、7 條約定
        ，主張返還土地，顯已自認契約繼續存在之事實，否則
        豈有援引其他契約條款終止契約之必要。又契約第5、
        7 條雖謂不得轉租或搭建地上物，惟前開建物早於79年
        之前均已搭建完成，並陸續出租他人，且於簽約當時為
        兩造所明知，是該契約第5 、7 條之約定，應屬通謀虛
        偽意思表示無效，原告自非得援引該無效之條款，據為
        終止租約之理由。
      末查本件系爭土地濱臨河川，出入不便，現場大多均為
        搭建之鐵皮屋，並無其他相關設施，商業亦非繁榮，原
        告遽依最高之10％計算損害金，實嫌過高等語智辯。並
        答辯聲明：原告之訴駁回，如受不利判決，請准供擔保
        免為假執行。
（二）被告丙○○亦不爭執原告係系爭土地之所有權人，及其占
      有土地及地上建物之事實，惟以：
      其使用台北縣板橋市○○段16-5地號之土地及其上之門
        牌號碼為板橋市○○○ 街124 巷59-1號之建物，係其於
        78年11月6 日向其前手曾文隆、郭煌文所讓渡而來，有
        該讓渡契約書可稽，該讓渡書第4條明訂：「本土地係
        乙方（即前手之讓渡人乙○○）前向大觀書社承租開墾
        使用，並讓渡與甲方（即丙○○）（承買受讓部分）全
        權使用，惟目前尚以乙方名義（即前手之讓渡人乙○○
        ）承租，租金則雙方依照土地之使用比例分擔。」，並
        有其前手曾文隆、郭煌文與其前前手即共同被告乙○○
        間之讓渡契約書可稽。被告乙○○早於民國50年代即已
        著手開墾使用，並給付土地租金予原告，對於本件系爭
        之土地係有合法之使用權源，再轉讓渡權利予被告丙○
        ○。
      原告計算相當於不當得利之租金，以系爭土地公告地價
        年息10％為計算之依據，顯屬過高。按土地法第97條第
        1 項規定：「城市地方之租金，以不超過土地及其建築
        物申報總價年息百分之十為限。」同法第105 條規定：
        「第97條、第99條及第101條之規定，於租用基地建築
        房屋均準用之。」及最高法院68年台上字第3071號判例
        要旨：「基地租金之數額，除以基地申報地價為基礎外
        ，尚須斟酌基地之位置，工商業繁榮之程度，承租人利
        用基地之經濟價值及所受利益等項，並與鄰地租金相比
        較，以為決定，並非必達申報總地價年息10％最高額」
        。且其占有現場除供堆放舊料物品外，並無他用，有鈞
        院98年1 月7 日之履勘筆錄記載「現場僅供堆放物品」
        可稽，足證其因此之獲益僅有些微，從而，原告起訴主
        張被告應給付相當於租金之不當得利並以10％計算顯然
        過高，且屬無據，被告主張應以3％作為計算之依據，
        方屬合理等語置辯。並答辯聲明：原告之訴駁回，如受
        不利判決，請准供擔保免為假執行。
三、本件經依民事訴訟法第270 條之1 第1 項第3 款規定，整理
    並協議簡化爭點及不爭執點後，兩造同意僅就協議簡化之爭
    點所陳述之事實及主張之法律關係為論斷。
四、兩造不爭執之事實：
（一）原告與被告乙○○就上開17-1地號、16-5地號等土地，原
      定有租賃契約，租期自86年1 月1 日起至88年12月31日止
      ，租約第5 條約定不得轉租或轉讓權利，第7 條約定被告
      乙○○不得在地上搭建地上物。
（二）被告丙○○使用台北縣板橋市○○段16-5地號之土地及其
      上之門牌號碼為板橋市○○○ 街124 巷59-1號之建物，係
      其於78年11月6 日向其前手曾文隆、郭煌文所讓渡而來。
      曾文隆、郭煌文又係受讓自前手即共同被告乙○○。
（三）被告乙○○之建物坐落如附圖(一)所示Ｂ1 、Ｂ2 ，Ｈ1 、
      Ｈ2 ，Ｉ1 。被告丙○○建物坐落如如附圖(二)所示Ｃ1。
（四）系爭土地91年起申報地價為每平方公尺5360元。
（五）90年時Ｈ1、Ｉ1之土地，回復登記為原告所有。
五、原告主張被告2 人係無權占有其所有之土地，受有相當於租
    金之不當得利，原告則因此受有損害等情，此為被告2 人所
    否認，並分別以上開情詞置辯，從而本件之爭執點厥為：
（一）原告不同意與被告乙○○續租之通知，有無合法送達乙○
      ○。又原告有無單方止約權。
（二）被告2人是否無權占有系爭土地。
（三）原告請求之不當得利金額是否過高。
六、原告不同意與被告乙○○續租之通知，有無合法送達乙○○
    ，又原告有無單方止約權：
（一）原告與被告乙○○就上開17-1地號、16-5地號土地，定有
      租賃契約，租期自86年1 月1 日起至88年12月31日止，又
      兩造間租賃契約第1 條約定租金給付方式，為承租人至出
      租人即原告之辦事處繳納，此有租賃契約附卷可稽（見本
      院卷(一)第170 、171 頁）。再者，被告乙○○租金僅繳納
      至87年，此有乙○○提出之租金繳納簿之記載可憑（見本
      院卷(一)第159 頁），顯見乙○○所辯非其不願納租，係原
      告未往取租金之不可信。
（二）次查，原告於租約屆滿後之89年1 月31日函知乙○○租期
      屆滿，不願續租之通知，雖未能合法送達乙○○，惟原告
      旋於同年2 月25日再次函知乙○○，因其違反租約第5 、
      7 條之約定，將租賃之土地轉租、轉讓權利予他人，及在
      地上搭建地上物，違反兩造約定之使用方法，促其1 個月
      內拆屋還地，而予終止契約，此有原告提出之存證信函及
      郵遞回執在卷可查（見本院卷(一)第173 至175 頁）。被告
      乙○○雖辯以該存證信函，其上係蓋用里長柯仁壽之職章
      ，然柯仁壽非被告之同居人或受僱人，縱有代收之事實，
      應非合法送達云云，然細究兩造間上開租賃契約所載之被
      告乙○○住址為「臺北縣板橋市○○路○ 段38巷156 弄81
      號」，與原告上開寄發之存證信函送達處所相同，故原告
      主張其依址送達由乙○○之叔叔柯仁壽代收，應屬合法通
      知生效等語，核屬正當可信。
（三）審酌原告反對續租之表示，距原租賃契約屆滿之日，僅相
      隔約2 月，可認為原告業已即為反對之意思表示，故上開
      租約因原租期屆滿，契約當然終止。何況，縱認原告未即
      為反對續租之意思表示，而有民法第451 條契約默示更新
      之情形，亦因原告主張被告未依約定方法使用租賃物，其
      依民法第438 條規定行使單方終止契約權利，同樣致使被
      告乙○○抗辯之租賃法律關係消滅。故本件原告主張其與
      被告乙○○間，原租約關係已不存在，應屬可採信。
七、被告2人是否無權占有系爭土地：
（一）按「所有人對於無權占有或侵奪其所有物者，得請求返還
      之；對於妨害其所有權者，得請求除去之；有妨害其所有
      權之虞者，得請求防止之。」，民法第767 條定有明文。
      次按，以無權占有為原因，請求返還土地者，占有人對土
      地所有權存在之事實無爭執，而僅以非無權占有為抗辯者
      ，土地所有權人對其土地被無權占有之事實無舉證責任，
      占有人自應就其取得占有係有正當權源之事實證明之（最
      高法院85年度台上字第1120號裁判意旨可資參照）。
（二）被告乙○○於租賃法律關係消滅後，無正當之權源占有原
      告所有之上開17-1地號、16-5地號土地（已見上述），又
      其未得所有權人即原告之同意，擅自占用原告所有之上開
      808-2 地號、14-3地號，均屬無權占有。
（三）另被告丙○○自認占有如如附圖(二)所示Ｃ1 之原告所有土
      地，惟辯以：此占有係其向前手曾文隆、郭煌文所讓渡而
      來，至於曾文隆、郭煌文之權利又係受讓自共同被告乙○
      ○，乙○○對於本件系爭之土地有合法之使用權源，其非
      無權占有云云。然查，丙○○所稱上開讓渡權利契約之當
      事人，並非本件原告，依債權相對性之原則，其無從執該
      讓渡契約書之約定，對抗非契約當事人之原告。再查，被
      告丙○○之前前手即乙○○，固曾與原告成立租賃契約，
      惟該使用土地之租賃關係既已終止消滅，丙○○自亦無從
      再為援引該消滅之租賃權源，對抗本件原告，所辯其使用
      系爭土地有合法權源，即無足採。
（四）綜上，被告2 人無權占有系爭土地，原告本於所有權，依
      民法第767 條前段，請求被告被告乙○○應將坐落臺北
      縣板橋市○○段17-1、16-5、地號土地上如附圖(一)所示Ｂ
      1 、Ｂ2 部分面積各為415. 87 平方公尺、147.78平方公
      尺之地上建物（門牌臺北縣板橋市○○○ 街124 巷59號）
      拆除，將該部份土地返還原告。坐落臺北縣板橋市○○
      段808-2 、14-3地號土地如附圖(一)所示Ｈ1 、Ｈ2 部分面
      積各為637.08平方公尺、7.74平方公尺之地上建物（門牌
      臺北縣板橋市○○○ 街124 巷59之7 號）拆除，將該部份
      土地返還原告。坐落臺北縣板橋市○○段808-2 地號土
      地如附圖(一)所示Ｉ1 部分面積為519.45平方公尺之地上建
      物（門牌臺北縣板橋市○○○ 街124 巷59之8 號）拆除，
      將該部份土地返還原告。被告丙○○應將坐落臺北縣板
      橋市○○段16-5地號土地上如附圖(二)所示Ｃ1 部分，面積
      375.04平方公尺之地上建物（門牌臺北縣板橋市○○○ 街
      124 巷59之1 號）拆除，將該部份土地返還原告，均屬有
      據，應予准許。
八、原告請求之不當得利金額是否過高：
（一）按無法律上之原因而受利益，致他人受損害者，應返還其
      利益。雖有法律上之原因，而其後已不存在者，亦同。民
      法第179 條定有明文；又按依不當得利之法則請求返還不
      當得利，以無法律上之原因而受利益，致他人受有損害為
      其要件，故其得請求返還之範圍，應以對方所受之利益為
      度，非以請求人所受損害若干為準，無權佔有他人土地，
      可能獲得相當於租金之利益為社會通常之觀念，是被上訴
      人抗辯其佔有系爭土地所得之利益，僅相當於法定最高限
      額租金之數額，尚屬可採，此亦有最高法院61年台上字第
      1695號判例可資參照。
（二）再按，城市地方房屋之租金，以不超過土地及其建築物申
      報總價年息10％為限，土地法第97 條 定有明文，而依土
      地法施行法25條規定，土地法第97條規定之土地價額係指
      「法定地價」而言，又依土地法第14 8條規定，土地所有
      權人依土地法所定「申報之地價」為法定地價，另土地法
      第105 條規定「第97條第99條及第101 條之規定，於租用
      基地建築房屋均準用之。」是城市地方建築基地之租金，
      亦應以土地申報地價年息10% 為限。從而相當於租金損害
      之酌定，並非均以租約約定之租金數額為唯一標準，仍應
      斟酌該土地之位置，工商業繁榮之程度，承租人利用該土
      地之經濟價值及所受利益等項，並與鄰地租金相比較，以
      為決定。
（三）原告主張被告2 人無權占有其所有之土地，受有相當於租
      金之不當得利，原告則因此受有損害。又被告2人迄今仍
      無拆除返還土地之意，顯有繼續占用之虞，故原告依民事
      訴訟法第246 條之規定，提起將來給付之訴，請求被告按
      月給付原告至拆除占用系爭土地之地上物並返還該土地之
      日止之不當得利，洵屬有據。從而原告主張被告應返還起
      訴前5 年計算之相當於租金之不當得利，及自96年7 月18
      日起至返還上開土地之日止，按月給付不當得利，應予准
      許。所爭執者，原告主張計算相當於不當得利之租金，以
      系爭土地申報地價年息10％為計算之依據，經被告抗辯此
      10％顯屬過高。
（四）查系爭土地91年起迄今申報地價為每平方公尺5360元，有
      系爭土地登記謄本其上所載之申報地價可資為憑。被告2
      人占有之上開土地，及其使用之建物附近蓋有多數鐵皮屋
      ，均為廠房，商業活動非屬活絡、人潮、車潮不多，出入
      道路為巷道，尚非寬敞便利，有勘驗筆錄、相片及土地複
      丈成果圖可稽。本院斟酌上開土地之位置，工商業繁榮之
      程度、經濟價值及被告所受利益等一切情狀，及現今社會
      經濟發展狀況，認系爭土地應按基地申報地價年息5%計算
      租金為適當。故原告向被告請求相當於租金之不當得利數
      額，允以計算如下為當：
      乙○○占有如附圖(一)所示Ｂ1 、Ｂ2 部分面積各為415.
        87平方公尺、147.78平方公尺，合計563.65平方公尺，
        5 年之不當得利為75萬5291元（計算式：5360元×563.
        65平方公尺×5%×5 年＝75萬5291元），每月之不當得
        利為1萬2588元。
      乙○○占有如附圖(一)所示Ｈ1 、Ｈ2 部分面積各為637.
        08平方公尺、7.74平方公尺，合計644.82 平方公尺，5
        年之不當得利為86萬4059元（計算式：5360元×644.82
        平方公尺×5%×5 年＝86萬4059元），每月之不當得利
        為1萬4401元。
      乙○○占有如附圖(一)所示Ｉ1 部分面積為519.45平方公
        尺，5 年之不當得利為69萬6063元（計算式：5360元×
        519.45平方公尺×5%×5 年＝69萬6063元），每月之不
        當得利為1 萬1601元。
      丙○○占有如附圖(二)所示Ｃ1 部分，面積375.04平方公
        尺，5 年之不當得利為50萬2554元（計算式：5360元×
        375.04平方公尺×5%×5 年＝50萬2554元），每月之不
        當得利為8376元。
      原告於此範圍內之請求，得予准許，逾此範圍之請求，即
      無理由。
九、綜上所述，原告主張依據所有權人之所有物返還請求權，請
    求被告2 人拆屋還地，及依據不當得利請求權，訴請被告2
    人給付上開准許之金額及自起訴狀繕本送達翌日起算之法定
    遲延利息，為有理由，應予准許，逾此範圍部分之請求則為
    無理由，應予駁回，爰判決如主文所示。並依兩造之聲請，
    各酌定如主文第15、16項所示相當擔保金額，為准免假執行
    之宣告；至於原告敗訴部分，其假執行之聲請失所附麗，併
    予駁回。本件事證已臻明確，兩造其餘攻擊防禦方法，核與
    判決結果無影響，爰不一一論述，併此敘明。
、據上論結，本件原告之訴為一部有理由、一部無理由，依民
    事訴訟法第79條、第390 條第2 項、第392 條第2 項，判決
    如主文。
中    華    民    國    98    年    3     月    17    日
                  民事第二庭    法  官  陳財旺
以上正本係照原本作成
如對本判決上訴，須於判決送達後20日內向本院提出上訴狀
中    華    民    國    98    年    3     月    17    日
                                書記官  孫國慧

司法院資訊處製作；財團法人民間司法改革基金會備份。
